臺灣臺中地方法院刑事裁定
110年度聲字第3533號
聲  請  人  臺灣臺中地方檢察署檢察官
受  刑  人  邱文正



上列聲請人因受刑人數罪併罰有二裁判以上，聲請定其應執行之
刑（110年度執字第8386號、110年度執聲字第2372號），本院裁
定如下：
    主  文
邱文正因犯如附表所示各罪所處之刑，應執行有期徒刑陸年柒月
。
    理  由
一、按裁判確定前犯數罪者，併合處罰之；數罪併罰，有二裁判
    以上者，依第51條之規定，定其應執行之刑；數罪併罰，分
    別宣告其罪之刑，宣告多數有期徒刑者，於各刑中之最長期
    以上，各刑合併之刑期以下，定其刑期。但不得逾30年，刑
    法第50條第1項前段、第53條、第51條第5款分別定有明文。
二、受刑人邱文正因犯如附表編號1至22所示之22罪，經臺灣彰
    化地方法院、本院先後判處如附表所示之刑，均經分別確定
    在案，有各該判決書及臺灣高等法院被告前案紀錄表等在卷
    可稽，茲檢察官聲請定其應執行之刑，本院審核認聲請為正
    當，應予准予。爰衡酌受刑人所犯各罪侵害法益之異同、對
    侵害法益之加重效應及時間、空間之密接程度，及本院函知
    受刑人得於文到5日內就本件定應執行刑具狀陳述意見，受
    刑人迄未表示意見等情狀，而為整體評價後，定應執行之刑
    如主文所示。
三、爰依刑事訴訟法第477條第1項，刑法第53條、第51條第5款
    ，裁定如主文。
中　　華　　民　　國　　110 　年　　10　　月　　29　　日
                  刑事第五庭    法  官  黃佳琪
以上正本證明與原本無異。
如不服本裁定，應於裁定送達後5日內，向本院提出抗告狀（須
附繕本）。
                                書記官  顏偉林
中　　華　　民　　國　　110 　年　　10　　月　　29　　日

附表：受刑人邱文正定應執行刑案件一覽表
編            號         1        2        3 罪            名  三人以上共同詐欺取財罪 三人以上共同詐欺取財罪 三人以上共同詐欺取財罪 宣     告     刑  有期徒刑1年4月 有期徒刑1年4月 有期徒刑1年2月   編號1至8應執行有期徒刑2年6月   犯   罪  日   期  109年9月19日、109年9月22日 109年9月10日 109年9月9日、109年9月10日 偵查（自訴）機關 年  度   案  號  臺灣臺中地方檢察署109年度偵字第33432號、第35037號、第35616號、第37335號 臺灣臺中地方檢察署109年度偵字第33432號、第35037號、第35616號、第37335號 臺灣臺中地方檢察署109年度偵字第33432號、第35037號、第35616號、第37335號 最  後 事實審 法    院 臺灣臺中地方法院 臺灣臺中地方法院 臺灣臺中地方法院  案    號 109年度金訴字第575號、第613號、110年度金訴字第25號、第37號 109年度金訴字第575號、第613號、110年度金訴字第25號、第37號 109年度金訴字第575號、第613號、110年度金訴字第25號、第37號  判決日期 110年2月24日 110年2月24日 110年2月24日 確  定判  決 法    院 臺灣臺中地方法院 臺灣臺中地方法院 臺灣臺中地方法院  案    號 109年度金訴字第575號、第613號、110年度金訴字第25號、第37號 109年度金訴字第575號、第613號、110年度金訴字第25號、第37號 109年度金訴字第575號、第613號、110年度金訴字第25號、第37號  判    決 確定日期 110年3月30日 110年3月30日 110年3月30日 是否為得易科罰金、易服社會勞動之案件  否 否 否   備        註     

編            號         4        5        6 罪            名  三人以上共同詐欺取財罪 三人以上共同詐欺取財罪 三人以上共同詐欺取財罪 宣     告     刑  有期徒刑1年2月 有期徒刑1年4月 有期徒刑1年3月   編號1至8應執行有期徒刑2年6月   犯   罪  日   期  109年9月間某日至109年9月10日 109年9月3日 109年9月8日、109年9月10日 偵查（自訴）機關 年  度   案  號  臺灣臺中地方檢察署109年度偵字第33432號、第35037號、第35616號、第37335號 臺灣臺中地方檢察署109年度偵字第33432號、第35037號、第35616號、第37335號 臺灣臺中地方檢察署109年度偵字第33432號、第35037號、第35616號、第37335號 最  後 事實審 法    院 臺灣臺中地方法院 臺灣臺中地方法院 臺灣臺中地方法院  案    號 109年度金訴字第575號、第613號、110年度金訴字第25號、第37號 109年度金訴字第575號、第613號、110年度金訴字第25號、第37號 109年度金訴字第575號、第613號、110年度金訴字第25號、第37號  判決日期 110年2月24日 110年2月24日 110年2月24日 確  定判  決 法    院 臺灣臺中地方法院 臺灣臺中地方法院 臺灣臺中地方法院  案    號 109年度金訴字第575號、第613號、110年度金訴字第25號、第37號 109年度金訴字第575號、第613號、110年度金訴字第25號、第37號 109年度金訴字第575號、第613號、110年度金訴字第25號、第37號  判    決 確定日期 110年3月30日 110年3月30日 110年3月30日 是否為得易科罰金、易服社會勞動之案件  否 否 否   備        註     

編            號         7        8        9 罪            名  三人以上共同詐欺取財罪 三人以上共同詐欺取財罪 三人以上共同詐欺取財罪 宣     告     刑  有期徒刑1年2月 有期徒刑1年2月 有期徒刑1年3月   編號1至8應執行有期徒刑2年6月   犯   罪  日   期  109年9月10日 109年9月10日 109年9月6日 偵查（自訴）機關 年  度   案  號  臺灣臺中地方檢察署109年度偵字第33432號、第35037號、第35616號、第37335號 臺灣臺中地方檢察署109年度偵字第33432號、第35037號、第35616號、第37335號 臺灣彰化地方檢察署109年度偵字第13406號 最  後 事實審 法    院 臺灣臺中地方法院 臺灣臺中地方法院 臺灣彰化地方法院  案    號 109年度金訴字第575號、第613號、110年度金訴字第25號、第37號 109年度金訴字第575號、第613號、110年度金訴字第25號、第37號 110年度訴字第72號  判決日期 110年2月24日 110年2月24日 110年3月25日 確  定判  決 法    院 臺灣臺中地方法院 臺灣臺中地方法院 臺灣彰化地方法院  案    號 109年度金訴字第575號、第613號、110年度金訴字第25號、第37號 109年度金訴字第575號、第613號、110年度金訴字第25號、第37號 110年度訴字第72號  判    決 確定日期 110年3月30日 110年3月30日 110年4月21日 是否為得易科罰金、易服社會勞動之案件  否 否 否   備        註     

編            號         10        11        12 罪            名  三人以上共同詐欺取財罪 三人以上共同詐欺取財罪 三人以上共同詐欺取財罪 宣     告     刑  有期徒刑1年1月 有期徒刑1年5月 有期徒刑1年3月    編號11至22應執行有期徒刑3年6月  犯   罪  日   期  109年9月4日 109年9月28日 109年9月28日 偵查（自訴）機關 年  度   案  號  臺灣臺中地方檢察署110年度偵字第6576號 臺灣臺中地方檢察署109年度偵字第29476號、110年度偵字第1306號、第4199號 臺灣臺中地方檢察署109年度偵字第29476號、110年度偵字第1306號、第4199號 最  後 事實審 法    院 臺灣臺中地方法院 臺灣臺中地方法院 臺灣臺中地方法院  案    號 110年度金訴字第248號 110年度金訴字第46號、第106號、第107號 110年度金訴字第46號、第106號、第107號  判決日期 110年4月23日 110年4月29日 110年4月29日 確  定判  決 法    院 臺灣臺中地方法院 臺灣臺中地方法院 臺灣臺中地方法院  案    號 110年度金訴字第248號 110年度金訴字第46號、第106號、第107號 110年度金訴字第46號、第106號、第107號  判    決 確定日期 110年5月25日 110年6月1日 110年6月1日 是否為得易科罰金、易服社會勞動之案件  否 否 否   備        註     

編            號         13        14        15 罪            名  三人以上共同詐欺取財罪 三人以上共同詐欺取財罪 三人以上共同詐欺取財罪 宣     告     刑  有期徒刑1年 有期徒刑1年2月 有期徒刑1年1月   編號11至22應執行有期徒刑3年6月   犯   罪  日   期  109年9月21日 109年9月28日 109年9月27日、109年8月28日 偵查（自訴）機關 年  度   案  號  臺灣臺中地方檢察署109年度偵字第29476號、110年度偵字第1306號、第4199號 臺灣臺中地方檢察署109年度偵字第29476號、110年度偵字第1306號、第4199號 臺灣臺中地方檢察署109年度偵字第29476號、110年度偵字第1306號、第4199號 最  後 事實審 法    院 臺灣臺中地方法院 臺灣臺中地方法院 臺灣臺中地方法院  案    號 110年度金訴字第46號、第106號、第107號 110年度金訴字第46號、第106號、第107號 110年度金訴字第46號、第106號、第107號  判決日期 110年4月29日 110年4月29日 110年4月29日 確  定判  決 法    院 臺灣臺中地方法院 臺灣臺中地方法院 臺灣臺中地方法院  案    號 110年度金訴字第46號、第106號、第107號 110年度金訴字第46號、第106號、第107號 110年度金訴字第46號、第106號、第107號  判    決 確定日期 110年6月1日 110年6月1日 110年6月1日 是否為得易科罰金、易服社會勞動之案件  否 否 否   備        註     

編            號         16        17        18 罪            名  三人以上共同詐欺取財罪 三人以上共同詐欺取財罪 三人以上共同詐欺取財罪 宣     告     刑  有期徒刑1年4月 有期徒刑1年3月 有期徒刑1年2月   編號11至22應執行有期徒刑3年6月   犯   罪  日   期  109年8月27日、109年8月28日 109年8月27日、109年8月28日 109年8月28日 偵查（自訴）機關 年  度   案  號  臺灣臺中地方檢察署109年度偵字第29476號、110年度偵字第1306號、第4199號 臺灣臺中地方檢察署109年度偵字第29476號、110年度偵字第1306號、第4199號 臺灣臺中地方檢察署109年度偵字第29476號、110年度偵字第1306號、第4199號 最  後 事實審 法    院 臺灣臺中地方法院 臺灣臺中地方法院 臺灣臺中地方法院  案    號 110年度金訴字第46號、第106號、第107號 110年度金訴字第46號、第106號、第107號 110年度金訴字第46號、第106號、第107號  判決日期 110年4月29日 110年4月29日 110年4月29日 確  定判  決 法    院 臺灣臺中地方法院 臺灣臺中地方法院 臺灣臺中地方法院  案    號 110年度金訴字第46號、第106號、第107號 110年度金訴字第46號、第106號、第107號 110年度金訴字第46號、第106號、第107號  判    決 確定日期 110年6月1日 110年6月1日 110年6月1日 是否為得易科罰金、易服社會勞動之案件  否 否 否   備        註     

編            號         19        20        21 罪            名  三人以上共同詐欺取財罪 三人以上共同詐欺取財罪 三人以上共同詐欺取財罪 宣     告     刑  有期徒刑1年2月 有期徒刑1年5月 有期徒刑1年5月   編號11至22應執行有期徒刑3年6月   犯   罪  日   期  109年8月27日 109年8月27日 109年9月6日 偵查（自訴）機關 年  度   案  號  臺灣臺中地方檢察署109年度偵字第29476號、110年度偵字第1306號、第4199號 臺灣臺中地方檢察署109年度偵字第29476號、110年度偵字第1306號、第4199號 臺灣臺中地方檢察署109年度偵字第29476號、110年度偵字第1306號、第4199號 最  後 事實審 法    院 臺灣臺中地方法院 臺灣臺中地方法院 臺灣臺中地方法院  案    號 110年度金訴字第46號、第106號、第107號 110年度金訴字第46號、第106號、第107號 110年度金訴字第46號、第106號、第107號  判決日期 110年4月29日 110年4月29日 110年4月29日 確  定判  決 法    院 臺灣臺中地方法院 臺灣臺中地方法院 臺灣臺中地方法院  案    號 110年度金訴字第46號、第106號、第107號 110年度金訴字第46號、第106號、第107號 110年度金訴字第46號、第106號、第107號  判    決 確定日期 110年6月1日 110年6月1日 110年6月1日 是否為得易科罰金、易服社會勞動之案件  否 否 否   備        註     

編            號         22   罪            名  三人以上共同詐欺取財罪   宣     告     刑  有期徒刑1年8月     編號11至22應執行有期徒刑3年6月   犯   罪  日   期  109年9月6日、109年9月7日   偵查（自訴）機關 年  度   案  號  臺灣臺中地方檢察署109年度偵字第29476號、110年度偵字第1306號、第4199號   最  後 事實審 法    院 臺灣臺中地方法院    案    號 110年度金訴字第46號、第106號、第107號    判決日期 110年4月29日   確  定判  決 法    院 臺灣臺中地方法院    案    號 110年度金訴字第46號、第106號、第107號    判    決 確定日期 110年6月1日   是否為得易科罰金、易服社會勞動之案件  否     備        註